Minutes et répertoires du notaire Marie Ludovic HUSSENOT-DESENONGES, 18 août 1886 - 22 octobre 1913 (étude XXXVII)
Archives nationales (France)
- Minutes de Marie Ludovic HUSSENOT-DESENONGES, 18 août 1886 - 22 octobre 1913; MC/ET/XXXVII/1207 - MC/ET/XXXVII/2622
  - Minutes. 1910, 1er mars - 9 mars, 1er mars - 9 mars 1910; MC/ET/XXXVII/2406; registre
  - Minutes. 1910, 10 mars - 12 mars, 10 mars - 12 mars 1910; MC/ET/XXXVII/2407; registre
  - Minutes. 1910, 13 mars - 18 mars, 13 mars - 18 mars 1910; MC/ET/XXXVII/2408; registre
  - Minutes. 1910, 19 mars - 24 mars, 19 mars - 24 mars 1910; MC/ET/XXXVII/2409; registre
  - Minutes. 1910, 25 mars - 31 mars, 25 mars - 31 mars 1910; MC/ET/XXXVII/2410; registre
  - Minutes. 1910, 1er avril - 8 avril, 1er avril - 8 avril 1910; MC/ET/XXXVII/2411; registre
  - Minutes. 1910, 9 avril - 13 avril, 9 avril - 13 avril 1910; MC/ET/XXXVII/2412; registre
  - Minutes. 1910, 14 avril - 19 avril, 14 avril - 19 avril 1910; MC/ET/XXXVII/2413; registre
  - Minutes. 1910, 20 avril - 25 avril, 20 avril - 25 avril 1910; MC/ET/XXXVII/2414; registre
  - Minutes. 1910, 26 avril - 30 avril, 26 avril - 30 avril 1910; MC/ET/XXXVII/2415; registre
  - Minutes. 1910, 1er mai - 4 mai, 1er mai - 4 mai 1910; MC/ET/XXXVII/2416; registre
  - Minutes. 1910, 5 mai - 11 mai, 5 mai - 11 mai 1910; MC/ET/XXXVII/2417; registre
  - Minutes. 1910, 12 mai - 20 mai, 12 mai - 20 mai 1910; MC/ET/XXXVII/2418; registre
  - Minutes. 1910, 21 mai - 26 mai, 21 mai - 26 mai 1910; MC/ET/XXXVII/2419; registre
  - Minutes. 1910, 27 mai - 31 mai, 27 mai - 31 mai 1910; MC/ET/XXXVII/2420; registre
  - Minutes. 1910, 1er juin - 4 juin, 1er juin - 4 juin 1910; MC/ET/XXXVII/2421; registre
  - Minutes. 1910, 5 juin - 9 juin, 5 juin - 9 juin 1910; MC/ET/XXXVII/2422; registre
  - Minutes. 1910, 10 juin - 16 juin, 10 juin - 16 juin 1910; MC/ET/XXXVII/2423; registre
  - Minutes. 1910, 17 juin - 24 juin, 17 juin - 24 juin 1910; MC/ET/XXXVII/2424; registre
  - Minutes. 1910, 25 juin - 30 juin, 25 juin - 30 juin 1910; MC/ET/XXXVII/2425; registre
  - Minutes. 1910, 1er juillet - 6 juillet, 1er juillet - 6 juillet 1910; MC/ET/XXXVII/2426; registre
  - Minutes. 1910, 7 juillet - 11 juillet, 7 juillet - 11 juillet 1910; MC/ET/XXXVII/2427; registre
  - Minutes. 1910, 12 juillet - 18 juillet, 12 juillet - 18 juillet 1910; MC/ET/XXXVII/2428; registre
  - Minutes. 1910, 19 juillet - 22 juillet, 19 juillet - 22 juillet 1910; MC/ET/XXXVII/2429; registre
  - Minutes. 1910, 23 juillet - 31 juillet, 23 juillet - 31 juillet 1910; MC/ET/XXXVII/2430; registre
  - Minutes. 1910, 1er août - 5 août, 1er août - 5 août 1910; MC/ET/XXXVII/2431; registre
  - Minutes. 1910, 6 août - 13 août, 6 août - 13 août 1910; MC/ET/XXXVII/2432; registre
  - Minutes. 1910, 14 août - 19 août, 14 août - 19 août 1910; MC/ET/XXXVII/2433; registre
  - Minutes. 1910, 20 août - 24 août, 20 août - 24 août 1910; MC/ET/XXXVII/2434; registre
  - Minutes. 1910, 25 août - 31 août, 25 août - 31 août 1910; MC/ET/XXXVII/2435; registre
  - Minutes. 1910, 1er septembre - 7 septembre, 1er septembre - 7 septembre 1910; MC/ET/XXXVII/2436; registre
  - Minutes. 1910, 8 septembre - 12 septembre, 8 septembre - 12 septembre 1910; MC/ET/XXXVII/2437; registre
  - Minutes. 1910, 13 septembre - 17 septembre, 13 septembre - 17 septembre 1910; MC/ET/XXXVII/2438; registre
  - Minutes. 1910, 18 septembre - 23 septembre, 18 septembre - 23 septembre 1910; MC/ET/XXXVII/2439; registre
  - Minutes. 1910, 24 septembre - 30 septembre, 24 septembre - 30 septembre 1910; MC/ET/XXXVII/2440; registre
  - Minutes. 1910, 1er octobre - 8 octobre, 1er octobre - 8 octobre 1910; MC/ET/XXXVII/2441; registre
  - Minutes. 1910, 9 octobre - 14 octobre, 9 octobre - 14 octobre 1910; MC/ET/XXXVII/2442; registre
  - Minutes. 1910, 15 octobre - 20 octobre, 15 octobre - 20 octobre 1910; MC/ET/XXXVII/2443; registre
  - Minutes. 1910, 21 octobre - 26 octobre, 21 octobre - 26 octobre 1910; MC/ET/XXXVII/2444; registre
  - Minutes. 1910, 27 octobre - 31 octobre, 27 octobre - 31 octobre 1910; MC/ET/XXXVII/2445; registre
  - Minutes. 1910, 1er novembre - 7 novembre, 1er novembre - 7 novembre 1910; MC/ET/XXXVII/2446; registre
  - Minutes. 1910, 8 novembre - 11 novembre, 8 novembre - 11 novembre 1910; MC/ET/XXXVII/2447; registre
  - Minutes. 1910, 12 novembre - 18 novembre, 12 novembre - 18 novembre 1910; MC/ET/XXXVII/2448; registre
  - Minutes. 1910, 19 novembre - 25 novembre, 19 novembre - 25 novembre 1910; MC/ET/XXXVII/2449; registre
  - Minutes. 1910, 26 novembre - 30 novembre, 26 novembre - 30 novembre 1910; MC/ET/XXXVII/2450; registre
  - Minutes. 1910, 1er décembre - 7 décembre, 1er décembre - 7 décembre 1910; MC/ET/XXXVII/2451; registre
  - Minutes. 1910, 8 décembre - 12 décembre, 8 décembre - 12 décembre 1910; MC/ET/XXXVII/2452; registre
  - Minutes. 1910, 13 décembre - 15 décembre, 13 décembre - 15 décembre 1910; MC/ET/XXXVII/2453; registre
  - Minutes. 1910, 16 décembre - 21 décembre, 16 décembre - 21 décembre 1910; MC/ET/XXXVII/2454; registre
  - Minutes. 1910, 22 décembre - 25 décembre, 22 décembre - 25 décembre 1910; MC/ET/XXXVII/2455; registre
  - Minutes. 1910, 26 décembre - 31 décembre, 26 décembre - 31 décembre 1910; MC/ET/XXXVII/2456; registre
  - Minutes. 1911, 1er janvier - 7 janvier, 1er janvier - 7 janvier 1911; MC/ET/XXXVII/2457; registre
  - Minutes. 1911, 8 janvier - 11 janvier, 8 janvier - 11 janvier 1911; MC/ET/XXXVII/2458; registre
  - Minutes. 1911, 12 janvier - 17 janvier, 12 janvier - 17 janvier 1911; MC/ET/XXXVII/2459; registre
  - Minutes. 1911, 18 janvier - 21 janvier, 18 janvier - 21 janvier 1911; MC/ET/XXXVII/2460; registre
  - Minutes. 1911, 22 janvier - 26 janvier, 22 janvier - 26 janvier 1911; MC/ET/XXXVII/2461; registre
  - Minutes. 1911, 27 janvier - 31 janvier, 27 janvier - 31 janvier 1911; MC/ET/XXXVII/2462; registre
  - Minutes. 1911, 1er février - 8 février, 1er février - 8 février 1911; MC/ET/XXXVII/2463; registre
  - Minutes. 1911, 9 février - 13 février, 9 février - 13 février 1911; MC/ET/XXXVII/2464; registre
  - Minutes. 1911, 14 février - 18 février, 14 février - 18 février 1911; MC/ET/XXXVII/2465; registre
  - Minutes. 1911, 19 février - 23 février, 19 février - 23 février 1911; MC/ET/XXXVII/2466; registre
  - Minutes. 1911, 24 février - 28 février, 24 février - 28 février 1911; MC/ET/XXXVII/2467; registre
  - Minutes. 1911, 1er mars - 4 mars, 1er mars - 4 mars 1911; MC/ET/XXXVII/2468; registre
  - Minutes. 1911, 5 mars - 9 mars, 5 mars - 9 mars 1911; MC/ET/XXXVII/2469; registre
  - Minutes. 1911, 10 mars - 13 mars, 10 mars - 13 mars 1911; MC/ET/XXXVII/2470; registre
  - Minutes. 1911, 14 mars - 17 mars, 14 mars - 17 mars 1911; MC/ET/XXXVII/2471; registre
  - Minutes. 1911, 18 mars - 25 mars, 18 mars - 25 mars 1911; MC/ET/XXXVII/2472; registre
  - Minutes. 1911, 26 mars - 31 mars, 26 mars - 31 mars 1911; MC/ET/XXXVII/2473; registre
  - Minutes. 1911, 1er avril - 6 avril, 1er avril - 6 avril 1911; MC/ET/XXXVII/2474; registre
  - Minutes. 1911, 7 avril - 11 avril, 7 avril - 11 avril 1911; MC/ET/XXXVII/2475; registre
  - Minutes. 1911, 12 avril - 15 avril, 12 avril - 15 avril 1911; MC/ET/XXXVII/2476; registre
  - Minutes. 1911, 16 avril - 21 avril, 16 avril - 21 avril 1911; MC/ET/XXXVII/2477; registre
  - Minutes. 1911, 22 avril - 26 avril, 22 avril - 26 avril 1911; MC/ET/XXXVII/2478; registre
  - Minutes. 1911, 27 avril - 30 avril, 27 avril - 30 avril 1911; MC/ET/XXXVII/2479; registre
  - Minutes. 1911, 1er mai - 4 mai, 1er mai - 4 mai 1911; MC/ET/XXXVII/2480; registre
  - Minutes. 1911, 5 mai - 8 mai, 5 mai - 8 mai 1911; MC/ET/XXXVII/2481; registre
  - Minutes. 1911, 9 mai - 12 mai, 9 mai - 12 mai 1911; MC/ET/XXXVII/2482; registre
  - Minutes. 1911, 13 mai - 17 mai, 13 mai - 17 mai 1911; MC/ET/XXXVII/2483; registre
  - Minutes. 1911, 18 mai - 24 mai, 18 mai - 24 mai 1911; MC/ET/XXXVII/2484; registre
  - Minutes. 1911, 25 mai - 31 mai, 25 mai - 31 mai 1911; MC/ET/XXXVII/2485; registre
  - Minutes. 1911, 1er juin - 8 juin, 1er juin - 8 juin 1911; MC/ET/XXXVII/2486; registre
  - Minutes. 1911, 9 juin - 14 juin, 9 juin - 14 juin 1911; MC/ET/XXXVII/2487; registre
  - Minutes. 1911, 15 juin - 17 juin, 15 juin - 17 juin 1911; MC/ET/XXXVII/2488; registre
  - Minutes. 1911, 18 juin - 20 juin, 18 juin - 20 juin 1911; MC/ET/XXXVII/2489; registre
  - Minutes. 1911, 21 juin - 22 juin, 21 juin - 22 juin 1911; MC/ET/XXXVII/2490; registre
  - Minutes. 1911, 23 juin - 27 juin, 23 juin - 27 juin 1911; MC/ET/XXXVII/2491; registre
  - Minutes. 1911, 28 juin - 30 juin, 28 juin - 30 juin 1911; MC/ET/XXXVII/2492; registre
  - Minutes. 1911, 1er juillet - 7 juillet, 1er juillet - 7 juillet 1911; MC/ET/XXXVII/2493; registre
  - Minutes. 1911, 7 juillet - 12 juillet, 7 juillet - 12 juillet 1911; MC/ET/XXXVII/2494; registre
  - Minutes. 1911, 13 juillet - 22 juillet, 13 juillet - 22 juillet 1911; MC/ET/XXXVII/2495; registre
  - Minutes. 1911, 23 juillet - 31 juillet, 23 juillet - 31 juillet 1911; MC/ET/XXXVII/2496; registre
  - Minutes. 1911, 1er août - 3 août, 1er août - 3 août 1911; MC/ET/XXXVII/2497; registre
  - Minutes. 1911, 4 août - 9 août, 4 août - 9 août 1911; MC/ET/XXXVII/2498; registre
  - Minutes. 1911, 10 août - 18 août, 10 août - 18 août 1911; MC/ET/XXXVII/2499; registre
  - Minutes. 1911, 19 août - 26 août, 19 août - 26 août 1911; MC/ET/XXXVII/2500; registre
  - Minutes. 1911, 27 août - 31 août, 27 août - 31 août 1911; MC/ET/XXXVII/2501; registre
  - Minutes. 1911, 1er septembre - 6 septembre, 1er septembre - 6 septembre 1911; MC/ET/XXXVII/2502; registre
  - Minutes. 1911, 7 septembre - 14 septembre, 7 septembre - 14 septembre 1911; MC/ET/XXXVII/2503; registre
  - Minutes. 1911, 15 septembre - 19 septembre, 15 septembre - 19 septembre 1911; MC/ET/XXXVII/2504; registre
  - Minutes. 1911, 20 septembre - 25 septembre, 20 septembre - 25 septembre 1911; MC/ET/XXXVII/2505; registre
  - Minutes. 1911, 26 septembre - 30 septembre, 26 septembre - 30 septembre 1911; MC/ET/XXXVII/2506; registre
  - Minutes. 1911, 1er octobre - 6 octobre, 1er octobre - 6 octobre 1911; MC/ET/XXXVII/2507; registre
  - Minutes. 1911, 7 octobre - 11 octobre, 7 octobre - 11 octobre 1911; MC/ET/XXXVII/2508; registre
  - Minutes. 1911, 12 octobre - 18 octobre, 12 octobre - 18 octobre 1911; MC/ET/XXXVII/2509; registre
  - Minutes. 1911, 19 octobre - 23 octobre, 19 octobre - 23 octobre 1911; MC/ET/XXXVII/2510; registre
  - Minutes. 1911, 24 octobre - 28 octobre, 24 octobre - 28 octobre 1911; MC/ET/XXXVII/2511; registre
  - Minutes. 1911, 29 octobre - 31 octobre, 29 octobre - 31 octobre 1911; MC/ET/XXXVII/2512; registre
  - Minutes. 1911, 1er novembre - 8 novembre, 1er novembre - 8 novembre 1911; MC/ET/XXXVII/2513; registre
  - Minutes. 1911, 9 novembre - 14 novembre, 9 novembre - 14 novembre 1911; MC/ET/XXXVII/2514; registre
  - Minutes. 1911, 15 novembre - 20 novembre, 15 novembre - 20 novembre 1911; MC/ET/XXXVII/2515; registre
  - Minutes. 1911, 21 novembre - 24 novembre, 21 novembre - 24 novembre 1911; MC/ET/XXXVII/2516; registre
  - Minutes. 1911, 25 novembre - 30 novembre, 25 novembre - 30 novembre 1911; MC/ET/XXXVII/2517; registre
  - Minutes. 1911, 1er décembre - 6 décembre, 1er décembre - 6 décembre 1911; MC/ET/XXXVII/2518; registre
  - Minutes. 1911, 7 décembre - 13 décembre, 7 décembre - 13 décembre 1911; MC/ET/XXXVII/2519; registre
  - Minutes. 1911, 14 décembre - 18 décembre, 14 décembre - 18 décembre 1911; MC/ET/XXXVII/2520; registre
  - Minutes. 1911, 19 décembre - 21 décembre, 19 décembre - 21 décembre 1911; MC/ET/XXXVII/2521; registre
  - Minutes. 1911, 22 décembre - 26 décembre, 22 décembre - 26 décembre 1911; MC/ET/XXXVII/2522; registre
  - Minutes. 1911, 27 décembre - 31 décembre, 27 décembre - 31 décembre 1911; MC/ET/XXXVII/2523; registre
  - Minutes. 1912, 1er janvier - 9 janvier, 1er janvier - 9 janvier 1912; MC/ET/XXXVII/2524; registre
  - Minutes. 1912, 10 janvier - 15 janvier, 10 janvier - 15 janvier 1912; MC/ET/XXXVII/2525; registre
  - Minutes. 1912, 16 janvier - 22 janvier, 16 janvier - 22 janvier 1912; MC/ET/XXXVII/2526; registre
  - Minutes. 1912, 23 janvier - 26 janvier, 23 janvier - 26 janvier 1912; MC/ET/XXXVII/2527; registre
  - Minutes. 1912, 27 janvier - 31 janvier, 27 janvier - 31 janvier 1912; MC/ET/XXXVII/2528; registre
  - Minutes. 1912, 1er février - 7 février, 1er février - 7 février 1912; MC/ET/XXXVII/2529; registre
  - Minutes. 1912, 8 février - 12 février, 8 février - 12 février 1912; MC/ET/XXXVII/2530; registre
  - Minutes. 1912, 13 février - 16 février, 13 février - 16 février 1912; MC/ET/XXXVII/2531; registre
  - Minutes. 1912, 17 février - 24 février, 17 février - 24 février 1912; MC/ET/XXXVII/2532; registre
  - Minutes. 1912, 26 février - 29 février, 26 février - 29 février 1912; MC/ET/XXXVII/2533; registre
  - Minutes. 1912, 1er mars - 5 mars, 1er mars - 5 mars 1912; MC/ET/XXXVII/2534; registre
  - Minutes. 1912, 6 mars - 9 mars, 6 mars - 9 mars 1912; MC/ET/XXXVII/2535; registre
  - Minutes. 1912, 11 mars - 15 mars, 11 mars - 15 mars 1912; MC/ET/XXXVII/2536; registre
  - Minutes. 1912, 16 mars - 20 mars, 16 mars - 20 mars 1912; MC/ET/XXXVII/2537; registre
  - Minutes. 1912, 21 mars - 24 mars, 21 mars - 24 mars 1912; MC/ET/XXXVII/2538; registre
  - Minutes. 1912, 25 mars - 27 mars, 25 mars - 27 mars 1912; MC/ET/XXXVII/2539; registre
  - Minutes. 1912, 28 mars - 31 mars, 28 mars - 31 mars 1912; MC/ET/XXXVII/2540; registre
  - Minutes. 1912, 1er avril - 5 avril, 1er avril - 5 avril 1912; MC/ET/XXXVII/2541; registre
  - Minutes. 1912, 6 avril - 16 avril, 6 avril - 16 avril 1912; MC/ET/XXXVII/2542; registre
  - Minutes. 1912, 17 avril - 20 avril, 17 avril - 20 avril 1912; MC/ET/XXXVII/2543; registre
  - Minutes. 1912, 21 avril - 25 avril, 21 avril - 25 avril 1912; MC/ET/XXXVII/2544; registre
  - Minutes. 1912, 26 avril - 30 avril, 26 avril - 30 avril 1912; MC/ET/XXXVII/2545; registre
  - Minutes. 1912, 1er mai - 6 mai, 1er mai - 6 mai 1912; MC/ET/XXXVII/2546; registre
  - Minutes. 1912, 7 mai - 11 mai, 7 mai - 11 mai 1912; MC/ET/XXXVII/2547; registre
  - Minutes. 1912, 12 mai - 20 mai, 12 mai - 20 mai 1912; MC/ET/XXXVII/2548; registre
  - Minutes. 1912, 21 mai - 28 mai, 21 mai - 28 mai 1912; MC/ET/XXXVII/2549; registre
  - Minutes. 1912, 29 mai - 31 mai, 29 mai - 31 mai 1912; MC/ET/XXXVII/2550; registre
  - Minutes. 1912, 1er juin - 6 juin, 1er juin - 6 juin 1912; MC/ET/XXXVII/2551; registre
  - Minutes. 1912, 7 juin - 12 juin, 7 juin - 12 juin 1912; MC/ET/XXXVII/2552; registre
  - Minutes. 1912, 13 juin - 17 juin, 13 juin - 17 juin 1912; MC/ET/XXXVII/2553; registre
  - Minutes. 1912, 18 juin - 25 juin, 18 juin - 25 juin 1912; MC/ET/XXXVII/2554; registre
  - Minutes. 1912, 26 juin - 30 juin, 26 juin - 30 juin 1912; MC/ET/XXXVII/2555; registre
  - Minutes. 1912, 1er juillet - 3 juillet, 1er juillet - 3 juillet 1912; MC/ET/XXXVII/2556; registre
  - Minutes. 1912, 4 juillet - 9 juillet, 4 juillet - 9 juillet 1912; MC/ET/XXXVII/2557; registre
  - Minutes. 1912, 10 juillet - 17 juillet, 10 juillet - 17 juillet 1912; MC/ET/XXXVII/2558; registre
  - Minutes. 1912, 18 juillet - 24 juillet, 18 juillet - 24 juillet 1912; MC/ET/XXXVII/2559; registre
  - Minutes. 1912, 25 juillet - 31 juillet, 25 juillet - 31 juillet 1912; MC/ET/XXXVII/2560; registre
  - Minutes. 1912, 1er août - 7 août, 1er août - 7 août 1912; MC/ET/XXXVII/2561; registre
  - Minutes. 1912, 8 août - 16 août, 8 août - 16 août 1912; MC/ET/XXXVII/2562; registre
  - Minutes. 1912, 17 août - 23 août, 17 août - 23 août 1912; MC/ET/XXXVII/2563; registre
  - Minutes. 1912, 24 août - 31 août, 24 août - 31 août 1912; MC/ET/XXXVII/2564; registre
  - Minutes. 1912, 1er septembre - 7 septembre, 1er septembre - 7 septembre 1912; MC/ET/XXXVII/2565; registre
  - Minutes. 1912, 8 septembre - 12 septembre, 8 septembre - 12 septembre 1912; MC/ET/XXXVII/2566; registre
  - Minutes. 1912, 13 septembre - 17 septembre, 13 septembre - 17 septembre 1912; MC/ET/XXXVII/2567; registre
  - Minutes. 1912, 18 septembre - 21 septembre, 18 septembre - 21 septembre 1912; MC/ET/XXXVII/2568; registre
  - Minutes. 1912, 22 septembre - 30 septembre, 22 septembre - 30 septembre 1912; MC/ET/XXXVII/2569; registre
  - Minutes. 1912, 1er octobre - 5 octobre, 1er octobre - 5 octobre 1912; MC/ET/XXXVII/2570; registre
  - Minutes. 1912, 5 octobre - 10 octobre, 5 octobre - 10 octobre 1912; MC/ET/XXXVII/2571; registre
  - Minutes. 1912, 11 octobre - 17 octobre, 11 octobre - 17 octobre 1912; MC/ET/XXXVII/2572; registre
  - Minutes. 1912, 17 octobre - 23 octobre, 17 octobre - 23 octobre 1912; MC/ET/XXXVII/2573; registre
  - Minutes. 1912, 24 octobre - 26 octobre, 24 octobre - 26 octobre 1912; MC/ET/XXXVII/2574; registre
  - Minutes. 1912, 27 octobre - 31 octobre, 27 octobre - 31 octobre 1912; MC/ET/XXXVII/2575; registre
  - Minutes. 1912, 1er novembre - 8 novembre, 1er novembre - 8 novembre 1912; MC/ET/XXXVII/2576; registre
  - Minutes. 1912, 9 novembre - 16 novembre, 9 novembre - 16 novembre 1912; MC/ET/XXXVII/2577; registre
  - Minutes. 1912, 17 novembre - 22 novembre, 17 novembre - 22 novembre 1912; MC/ET/XXXVII/2578; registre
  - Minutes. 1912, 23 novembre - 30 novembre, 23 novembre - 30 novembre 1912; MC/ET/XXXVII/2579; registre
  - Minutes. 1912, 1er décembre - 7 décembre, 1er décembre - 7 décembre 1912; MC/ET/XXXVII/2580; registre
  - Minutes. 1912, 8 décembre - 14 décembre, 8 décembre - 14 décembre 1912; MC/ET/XXXVII/2581; registre
  - Minutes. 1912, 15 décembre - 21 décembre, 15 décembre - 21 décembre 1912; MC/ET/XXXVII/2582; registre
  - Minutes. 1912, 22 décembre - 27 décembre, 22 décembre - 27 décembre 1912; MC/ET/XXXVII/2583; registre
  - Minutes. 1912, 28 décembre - 31 décembre, 28 décembre - 31 décembre 1912; MC/ET/XXXVII/2584; registre
  - Minutes. 1913, 1er janvier - 8 janvier, 1er janvier - 8 janvier 1913; MC/ET/XXXVII/2585; registre
  - Minutes. 1913, 9 janvier - 15 janvier, 9 janvier - 15 janvier 1913; MC/ET/XXXVII/2586; registre
  - Minutes. 1913, 16 janvier - 26 janvier, 16 janvier - 26 janvier 1913; MC/ET/XXXVII/2587; registre
  - Minutes. 1913, 27 janvier - 31 janvier, 27 janvier - 31 janvier 1913; MC/ET/XXXVII/2588; registre
  - Minutes. 1913, 1er février - 6 février, 1er février - 6 février 1913; MC/ET/XXXVII/2589; registre
  - Minutes. 1913, 7 février - 12 février, 7 février - 12 février 1913; MC/ET/XXXVII/2590; registre
  - Minutes. 1913, 13 février - 20 février, 13 février - 20 février 1913; MC/ET/XXXVII/2591; registre
  - Minutes. 1913, 21 février - 28 février, 21 février - 28 février 1913; MC/ET/XXXVII/2592; registre
  - Minutes. 1913, 1er mars - 9 mars, 1er mars - 9 mars 1913; MC/ET/XXXVII/2593; registre
  - Minutes. 1913, 10 mars - 15 mars, 10 mars - 15 mars 1913; MC/ET/XXXVII/2594; registre
  - Minutes. 1913, 16 mars - 21 mars, 16 mars - 21 mars 1913; MC/ET/XXXVII/2595; registre
  - Minutes. 1913, 22 mars - 31 mars, 22 mars - 31 mars 1913; MC/ET/XXXVII/2596; registre
  - Minutes. 1913, 1er avril - 7 avril, 1er avril - 7 avril 1913; MC/ET/XXXVII/2597; registre
  - Minutes. 1913, 8 avril - 15 avril, 8 avril - 15 avril 1913; MC/ET/XXXVII/2598; registre
  - Minutes. 1913, 16 avril - 24 avril, 16 avril - 24 avril 1913; MC/ET/XXXVII/2599; registre
  - Minutes. 1913, 25 avril - 30 avril, 25 avril - 30 avril 1913; MC/ET/XXXVII/2600; registre
  - Minutes. 1913, 1er mai - 9 mai, 1er mai - 9 mai 1913; MC/ET/XXXVII/2601; registre
  - Minutes. 1913, 10 mai - 15 mai, 10 mai - 15 mai 1913; MC/ET/XXXVII/2602; registre
  - Minutes. 1913, 16 mai - 23 mai, 16 mai - 23 mai 1913; MC/ET/XXXVII/2603; registre
  - Minutes. 1913, 24 mai - 31 mai, 24 mai - 31 mai 1913; MC/ET/XXXVII/2604; registre
  - Minutes. 1913, 1er juin - 8 juin, 1er juin - 8 juin 1913; MC/ET/XXXVII/2605; registre
  - Minutes. 1913, 9 juin - 15 juin, 9 juin - 15 juin 1913; MC/ET/XXXVII/2606; registre
  - Minutes. 1913, 16 juin - 24 juin, 16 juin - 24 juin 1913; MC/ET/XXXVII/2607; registre
  - Minutes. 1913, 25 juin - 30 juin, 25 juin - 30 juin 1913; MC/ET/XXXVII/2608; registre
  - Minutes. 1913, 1er juillet - 8 juillet, 1er juillet - 8 juillet 1913; MC/ET/XXXVII/2609; registre
  - Minutes. 1913, 9 juillet - 15 juillet, 9 juillet - 15 juillet 1913; MC/ET/XXXVII/2610; registre
  - Minutes. 1913, 16 juillet - 23 juillet, 16 juillet - 23 juillet 1913; MC/ET/XXXVII/2611; registre
  - Minutes. 1913, 24 juillet - 31 juillet, 24 juillet - 31 juillet 1913; MC/ET/XXXVII/2612; registre
  - Minutes. 1913, 1er août - 6 août, 1er août - 6 août 1913; MC/ET/XXXVII/2613; registre
  - Minutes. 1912, 7 août - 14 août, 7 août - 14 août 1913; MC/ET/XXXVII/2614; registre
  - Minutes. 1913, 15 août - 22 août, 15 août - 22 août 1913; MC/ET/XXXVII/2615; registre
  - Minutes. 1913, 23 août - 31 août, 23 août - 31 août 1913; MC/ET/XXXVII/2616; registre
  - Minutes. 1913, 1er septembre - 15 septembre, 1er septembre - 15 septembre 1913; MC/ET/XXXVII/2617; registre
  - Minutes. 1913, 16 septembre - 24 septembre, 16 septembre - 24 septembre 1913; MC/ET/XXXVII/2618; registre
  - Minutes. 1913, 25 septembre - 30 septembre, 25 septembre - 30 septembre 1913; MC/ET/XXXVII/2619; registre
  - Minutes. 1913, 1er octobre - 8 octobre, 1er octobre - 8 octobre 1913; MC/ET/XXXVII/2620; registre
  - Minutes. 1913, 9 octobre - 15 octobre, 9 octobre - 15 octobre 1913; MC/ET/XXXVII/2621; registre
  - Minutes. 1913, 16 octobre - 22 octobre, 16 octobre - 22 octobre 1913; MC/ET/XXXVII/2622; registre
- Répertoires de Marie Ludovic HUSSENOT-DESENONGES, 23 juillet 1884 - 20 septembre 1899; MC/RE/XXXVII/45 - MC/RE/XXXVII/49
  Attention: les répertoires postérieurs au 20 septembre 1899 ont été déclarés manquants par l'étude (constat en juin 2017).
  - Répertoire. 1884, 23 juillet - 1888, 6 octobre, 23 juillet 1884 - 6 octobre 1888; MC/RE/XXXVII/45
    Répertoire des notaires Alexandre Jumel (23 juillet 1884 - 18 août 1886), Marie Ludovic Hussenot-Desenonges (18 août 1886 - 6 octobre 1888).
    Informations concernant le classement et la cotation:
    Le niveau inférieur de description, quand il existe, correspond aux mentions d'actes contenues dans le répertoire. Parmi celles-ci, certaines peuvent y être décrites, de manière plus ou moins détaillée. Pour consulter l'acte proprement dit, il convient de rechercher la cote au niveau des articles (registre ou liasse) des minutes du notaire (cote de type 'MC/ET').
  - Répertoire. 1888, 8 octobre - 1891, 10 novembre, 8 octobre 1888 - 10 novembre 1891; MC/RE/XXXVII/46
    - Consentement par Jeanne-Joséphine Heiroff, veuve en 1ères noces de Jean-Louis Legal et épouse de Lambert Gatier, rue des Rigoles, n° 19., 18 mai 1889
      Informations concernant le classement et la cotation du document:
      Attention: la cote de répertoire (de type 'MC/RE') ne permet pas de consulter la minute de l'acte. ll convient de rechercher la cote de la minute (de type 'MC/ET') au niveau des articles (registre ou liasse) de minutes du notaire.
      L'accès aux images numérisées des pages du répertoire se fait au niveau de description supérieur (' Répertoire du notaire '), rubrique ' Consulter les archives numérisées associées'.
      Date de création de la notice: 2008
      ratification; Rigoles (rue des); Gatier, Lambert; Heiroff, Jeanne Joséphine; Legal, Jean Louis
  - Répertoire. 1891, 10 novembre - 1894, 30 juillet, 10 novembre 1891 - 30 juillet 1894; MC/RE/XXXVII/47
  - Répertoire. 1894, 30 juillet - 1897, 1er février, 30 juillet 1894 - 1er février 1897; MC/RE/XXXVII/48
  - Répertoire. 1897, 1er février - 1899, 20 septembre, 1er février 1897 - 20 septembre 1899; MC/RE/XXXVII/49